# 各位会计视野大神，有问题请教

提问人：abc852022749 时间：2019-12-11 08:05:13
请问下个人股东帮助企业偿还第三方借款的利息（注意不是借款本金），会计处理怎么做？救急呀

回答人：chenyiwei
将由股东代偿的利息从 “应付利息” 科目转入资本公积（资本溢价）即可。
注意不能冲回原先确认的利息费用和应付利息。